【裁判字號】    88,交易,649
【裁判日期】    890112
【裁判案由】    公共危險
【裁判全文】
臺灣臺中地方法院刑事判決                        八十八年度交易字第六四九號
    公  訴  人  臺灣台中地方法院檢察署檢察官
    被      告  甲○○
右列被告因公共危險等案件，經檢察官提起公訴（八十八度偵字第二０五九六號），
本院判決如左：
    主  文
甲○○服用酒類，不能安全駕駛動力交通工具而駕駛，處有期徒刑貳月。又駕駛動力
交通工具肇事，致人死傷而逃逸，處有期徒刑柒月。應執行有期徒刑捌月。緩刑肆年
。
被訴過失傷害部分公訴不受理。
    事  實
一、甲○○於民國八十八年九月二十八日凌晨零時五十分許，飲酒後已不能安全駕駛
    交通工具，竟仍駕駛車牌號碼ＨＰ─八二九二號自小客車由台中市○○路直行往
    台中市○○路方向行駛，行經台中市○○路與青海路口，不慎撞及對向駕駛車牌
    號碼ＳＺＫ─一四五號機車欲左轉青海路之乙○○，使鄭女頭部血腫、全身多處
    擦傷（過失傷害部分撤回告訴），甲○○於肇事後竟駕車逃逸，經目擊者洪國珍
    發現追趕二百公尺始將其攔阻，甲○○經酒精濃度測試為一．二二ｍｇ／１，已
    達不能安全駕駛之程度。
二、 案經台中市警察局第四分局報請臺灣台中地方法院檢察署檢察官偵查查起訴。
    理  由
一、訊據被告甲○○對其於右揭時、地酒醉後駕車肇事致被害人乙○○受傷之事實並
    不諱言，惟矢口否認肇事逃逸，辯稱：其知道有撞到東西，但搖下車窗沒有看到
    機車，其仍緩緩前進距肇事地點五、六十公尺處停下來云云。惟查右揭事實業據
    被害人乙○○於警訊、偵查中指述甚詳，並經證人洪國珍於警訊時證稱：其有看
    到機車（即被害人）與對方（即被告）擦撞後，對方沒有停下，往前被其車攔下
    ，且對方有酒味，距肇事點約二百公尺左右等語明確，有台中市警察局交通警察
    隊處理交通事故現場目擊陳述記錄表附卷可稽，此外復有台中市○○○道路交通
    事故調查報告表、警員王聖恩報告書、被害人受傷診斷証明書、酒精測試記錄及
    違規通知單各一份、照片八幀等在卷可憑，足見被告確有酒醉駕車肇事致人受傷
    而逃逸之事實，則其猶以前揭情詞抗辯稱其無逃逸之故意云云，顯係卸責之詞，
    洵無足採。從而，本件事證明確，被告犯行均堪認定。
二、核被告所為係犯刑法第一百八十五條之三服用酒類不能安全駕駛車輛之罪及第一
    百八十五條之四肇事致人死傷後逃逸罪。前開二罪犯意各別，行為互異，應予分
    論併罰。爰審酌被告酒醉駕車對於公共安全有重大危害且肇事後更棄被害人於不
    顧，其罪行甚重，惟念其犯罪後業與被害人達成和解，取得被害人諒解，犯罪後
    態度尚稱良好等一切情狀，分別量處如主文所示之刑，並定其應執行之刑，以示
    懲儆。又被告前未曾受有期徒刑以上刑之宣告，有卷內臺灣臺中地方法院檢察署
    刑案資料查註紀錄表可查，被告因一時失慮致犯本罪，經此教訓，當知警惕而無
    再犯之虞，本院認以暫不執行刑罰為適當，爰併諭知緩刑四年，以勵自新。
三、公訴意旨另以被告於八十八年九月二十八日凌晨零時五十分許，駕駛車牌號碼Ｈ
    Ｐ─八二九二號自小客車由台中市○○路直行往台中市○○路方向行駛，行經台
    中市○○路與青海路口，不慎撞及對向駕駛車牌號碼ＳＺＫ─一四五號機車欲左
    轉青海路之乙○○，使鄭女頭部血腫、全身多處擦傷，因認被告涉有過失傷害罪
    嫌。惟按告訴乃論之罪，告訴人於第一審辯論終結前得撤回其告訴，又告訴經撤
    回者，應諭知不受理之判決，刑事訴訟法第二百三十八條第一項、第三百零三條
    第三款定有明文。本件告訴人乙○○告訴被告過失傷害部分，起訴書認被告係觸
    犯刑法第二百八十四條第一項前段之罪，依同法第二百八十七條前段之規定，須
    告訴乃論。茲據告訴人乙○○當庭撤回其告訴，揆諸首開說明，此部份即應諭知
    不受理之判決。
據上論斷，應依刑事訴訟法第二百九十九條第一項前段、第三百零三條第三款、刑法
第一百八十五條之三、第一百八十五條之四、第五十一條第五款、第七十四條第一款
、罰金罰鍰提高標準條例第一條前段，判決如主文。
中      華      民      國    八十九    年      一      月    十二    日
                                      臺灣臺中地方法院交通法庭
                                          法  官  呂  明  坤
右正本證明與原本無異。
如不服本判決，應於判決送達後十日內，向本院提出上訴狀。
                                          書記官
中      華      民      國    八十九    年      一      月    十三    日
附錄本案論罪科刑法條全文
刑法第一百八十五條之三：
刑法第一百八十五條之四：


司法院資訊處製作；財團法人民間司法改革基金會備份。
